【裁判字號】    97,訴,1717
【裁判日期】    970530
【裁判案由】    毒品危害防制條例
【裁判全文】
臺灣臺中地方法院宣示判決筆錄          97年度訴字第1717號
公  訴  人  臺灣臺中地方法院檢察署檢察官
被      告  甲○○
                    國民
指定辯護人  本院公設辯護人乙○○
上列被告因違反毒品危害防制條例案件，經檢察官提起公訴（九
十七年度毒偵字第一八一四號），本院合議庭裁定由受命法官獨
任進行認罪協商程序後，於中華民國九十七年五月三十日下午五
時，在本院第一法庭宣示判決，出席職員如下：
法官起立朗讀判決主文、犯罪事實要旨、處罰條文，及告以上訴
限制、期間並提出上訴狀之法院，且諭知記載其內容：
一、主  文：
    甲○○施用第一級毒品，累犯，處有期徒刑壹年。又施用第
    二級毒品，累犯，處有期徒刑捌月。應執行有期徒刑壹年陸
    月。
二、犯罪事實要旨：
    甲○○前於民國八十九年間，因施用毒品案件，經本院以八
    十九年度毒聲字第四五四號裁定送觀察、勒戒後，認無繼續
    施用毒品之傾向，而由臺灣臺中地方法院檢察署以八十九年
    度毒偵字第七六○號為不起訴處分確定；又於同年間，因施
    用毒品案件，經本院以八十九年度毒聲字第二六六三號裁定
    送觀察、勒戒後，認有繼續施用毒品之傾向，再經本院以八
    十九年度毒聲字第三○九○號裁定令入戒治處所施以強制戒
    治一年，期間曾經評定為合格而無繼續戒治必要，經本院以
    八十九年度毒聲字第六九一八號裁定停止戒治，所餘戒治期
    間付保護管束，惟甲○○於保護管束期間，再於九十年間，
    又因施用毒品案件而違反保護管束應遵守事項情節重大，經
    臺灣高等法院臺中分院以九十年度毒抗字第二九七號裁定撤
    銷停止戒治之處分，乃自九十年七月二十三日繼續執行強制
    戒治至九十年十二月三十一日期滿執行完畢，而於翌日即九
    十一年一月一日釋放；甲○○前開二次施用毒品犯行，均由
    檢察官提起公訴，經臺灣高等法院臺中分院分別判處有期徒
    刑六月、五月，並定應執行刑為有期徒刑十月確定在案（已
    執行完畢）；嗣於強制戒治執行完畢後五年內之九十二年間
    ，又因施用毒品案件，經本院以九十二年度毒聲字第一○七
    ○號裁定令入戒治處所施以強制戒治一年，而於九十三年一
    月九日，因毒品危害防制條例修正而釋放。(一)而該次施用毒
    品犯行，另由檢察官提起公訴，經臺灣高等法院臺中分院於
    九十二年間判處有期徒刑八月在案；(二)又於同年間，因強盜
    案件，經臺灣高等法院臺中分院判處有期徒刑三年確定，嗣
    依檢察官之聲請，就上開(一)、(二)部分，定應執行刑為有期徒
    刑三年六月確定，入監執行後，於九十五年九月六日縮短刑
    期假釋出監。惟(三)於假釋期間之九十六年間，又因施用毒品
    案件，經本院判處有期徒刑十一月確定，上開假釋因而撤銷
    ，再依檢察官之聲請，適用中華民國九十六年罪犯減刑條例
    ，就(一)、(三)部分，分別減為有期徒刑四月、五月又十五日，
    並就(一)部分所減得之刑與(二)之部分所宣告之刑，定應執行刑
    為有期徒刑三年三月，所餘殘刑與(三)部分所減得之刑，接續
    執行，甫於九十六年十月十二日縮刑期滿執行完畢。詎甲○
    ○猶不知戒絕，明知海洛因及甲基安非他命已分別列為毒品
    危害防制條例第二條第二項第一款、第二款所稱之第一級、
    第二級毒品，竟於前次施用毒品經判處罪刑後之五年內，復
    基於施用第一級毒品海洛因及第二級毒品甲基安非他命之犯
    意，於向姓名年籍不詳綽號「阿原」之人購入第一級毒品海
    洛因及第二級毒品甲基安非他命後，即於九十七年二月十二
    日中午某時，在臺中市○○區○○里○○街一六七號住處，
    以將第二級毒品甲基安非他命放置在玻璃球吸食器內，然後
    以火燒烤其底部，使生白煙吸入體內之方法，施用第二級毒
    品甲基安非他命一次；另於九十七年二月十五日晚上十一時
    許，在上開住處，將第一級毒品海洛因加水稀釋後，再以注
    射針筒注射血管之方式，施用第一級毒品海洛因一次。嗣於
    九十七年二月十六日上午十一時許，在上開住處，為警持本
    院核發之搜索票搜索查獲，警方經徵得甲○○同意後，於同
    日中午十二時三十分許，在臺中市警察局刑警大隊偵一隊內
    ，採集其尿液，經送驗結果，呈第一級毒品海洛因代謝後之
    嗎啡及第二級毒品甲基安非他命陽性反應，而查悉上情。
三、處罰條文：
    毒品危害防制條例第十條第一項、第二項，刑法第十一條前
    段、第四十七條第一項、第五十一條第五款。
四、協商判決除有刑事訴訟法第四百五十五條之四第一項第一款
    於本訊問程序終結前，被告撤銷協商合意或檢察官撤回協商
    聲請者；第二款被告協商之意思非出於自由意志者；第四款
    被告所犯之罪非第四百五十五條之二第一項所定得以協商判
    決者；第六款被告有其他較重之裁判上一罪之犯罪事實者；
    第七款法院認應諭知免刑或免訴、不受理者情形之一，及違
    反同條第二項「法院應於協商合意範圍內為判決；法院為協
    商判決所科之刑，以宣告緩刑或二年以下有期徒刑、拘役或
    罰金為限」之規定者外，不得上訴。
五、本件如有前述可得上訴情形，得自收受宣示判決筆錄送達之
    日起十日內，向本院提出上訴書狀（須附繕本），上訴於第
    二審法院。上訴書如未敘述理由，應於上訴期間屆滿後二十
    日內補提理由書於本院。
中    華    民    國    97    年     5    月    30    日
                    刑事第一庭  書記官  陳玉芬
                                法  官  郭妙俐
以上正本證明與原本無異。
                                書記官  陳玉芬
中    華    民    國    97    年     5    月    30    日
附錄本案論罪科刑法條全文
毒品危害防制條例第十條
x施用第一級毒品者，處六月以上五年以下有期徒刑。
施用第二級毒品者，處三年以下有期徒刑。


司法院資訊處製作；財團法人民間司法改革基金會備份。
